臺灣臺北地方法院民事裁定　　100年度監宣字第360號
聲　請　人　林吳雪珠
相　對　人　林期文
關　係　人　林雅楓
上列當事人間聲請監護宣告事件，本院裁定如下：
    主  文
宣告林期文（男、民國○○年○月○日生、身分證統一編號：Ｚ00000
0000號）為受監護宣告之人。
選定林吳雪珠（女、民國○○年○○月○日生、身分證統一編號：Ｚ00
0000000號）為受監護宣告之人之監護人。
指定林雅楓（女、民國○○年○○月○○日生、身分證統一編號：Ｚ000
000000號）為會同開具財產清冊之人。
聲請費用新臺幣壹仟元由受監護宣告之人負擔。
    理  由
一、按對於因精神障礙或其他心智缺陷，致不能為意思表示或受
    意思表示，或不能辨識其意思表示之效果者，法院得因本人
    、配偶、四親等內之親屬、最近一年有同居事實之其他親屬
    、檢察官、主管機關或社會福利機構之聲請，為監護之宣告
    。法院為監護之宣告時，應依職權就配偶、四親等內之親屬
    、最近一年有同居事實之其他親屬、主管機關、社會福利機
    構或其他適當之人選定一人或數人為監護人，並同時指定會
    同開具財產清冊之人。法院選定監護人時，應依受監護宣告
    之人之最佳利益，優先考量受監護宣告之人之意見，審酌一
    切情狀，並注意下列事項：(1)受監護宣告之人之身心狀態與
    生活及財產狀況。(2)受監護宣告之人與其配偶、子女或其他
    共同生活之人間之情感狀況。(3)監護人之職業、經歷、意見
    及其與受監護宣告之人之利害關係。(4)法人為監護人時，其
    事業之種類與內容，法人及其代表人與受監護宣告之人之利
    害關係。民法第14條第1項、第1111條第1項、第1111條之1
    分別定有明文。
二、本件聲請意旨略以：聲請人林吳雪珠為相對人林期文之配偶
    ，相對人因罹患腦幹中風，雖延醫診治，但迄今毫無起色，
    現況已無能力處理自己之事務，爰依法聲請法院宣告相對人
    為受監護宣告之人，而聲請人及關係人林雅楓分別為相對人
    之配偶、長女，是為相對人之利益，爰請求選定聲請人為相
    對人之監護人，指定林雅楓為會同開具財產清冊之人等語。
三、聲請人主張之事實，業據其提出診斷證明書、相對人之親屬
    系統表、親屬同意書及戶籍謄本等件為證。而本院於民國10
    0 年10月13日在鑑定人面前訊問相對人，相對人無反應，有
    訊問筆錄足參；其經鑑定結果為：相對人有腦部中風及退化
    ，經神經理學檢查後，確認腦部功能有嚴重受損，無行為能
    力，無法獨立生活及處理日常事務等語，有國軍松山總醫院
    函附之精神鑑定報告書在卷足佐。堪認相對人之精神狀態與
    常人相較，其已不能為意思表示或受意思表示，或不能辨識
    其意思表示之效果，符合受監護宣告之要件，爰對於相對人
    為監護之宣告。
四、審酌聲請人為相對人之妻，當能盡力維護相對人之權利，並
    予以適當之照養療護，且有意願擔任相對人之監護人，爰選
    定聲請人林吳雪珠為監護人。另相對人之長女林雅楓願意擔
    任會同開具財產清冊之人，並指定林雅楓為會同開具財產清
    冊之人，以保障受監護宣告之人林期文之權益。又監護開始
    時，監護人對於受監護人之財產，應依規定會同法院指定之
    人，於2 個月內開具財產清冊並陳報法院；且前項期間，法
    院得依監護人之聲請，於必要時延長之，於財產清冊開具完
    成並陳報法院前，監護人對於受監護人之財產，僅得為管理
    上必要之行為，附此敘明。
五、依民事訴訟法第608條第1項，裁定如主文。
中    華    民    國    100  年    11    月    16     日
                  家事法庭法  官  蔡玉雪
以上正本係照原本作成。
本裁定關於宣告監護之裁定，不得抗告；其餘部分如有不服應於
送達後10日內向本院提出抗告狀，並繳納抗告費新臺幣1,000元
。
中    華    民    國    100   年    11   月     16    日
                          書記官  黃南穎